【裁判字號】    89,訴,2229
【裁判日期】    891226
【裁判案由】    毒品危害防制條例
【裁判全文】
臺灣臺中地方法院刑事判決                        八十九年度訴字第二二二九號
    公  訴  人  台灣台中地方法院檢察署檢察官
    被      告  甲○○
右列被告因毒品危害防制條例案件，經檢察官提起公訴（八十九年度毒偵字第五六四
０號）及移送併案審理（八十九年度毒偵字六一七六號、八十九年度偵字第一六九三
四號），本院判決如左：
    主  文
甲○○連續施用第一級毒品，累犯，處有期徒刑壹年捌月；扣案之海洛因貳包（毛重
分別為一．二公克；二．三公克）、摻有海洛因針筒壹支，沒收銷燬之，針筒貳支沒
收。又連續施用第二級毒品，累犯，處有期徒刑壹年；勺子壹支、吸食器壹組、空塑
膠袋貳拾陸個、磅秤壹個均沒收。主刑部分應執行有期徒刑貳年陸月。
    事  實
一、甲○○於民國（下同）八十三年間，曾因違反麻醉藥品管理條例案件、竊盜案件
    ，分別經法院判處有期徒刑二年十月、六月確定，其後合併執行，於八十六年三
    月十二日執行完畢，竟不知改過，於八十七年間，又因施用毒品案件，先後二次
    經送觀察、勒戒後，均認無繼續施用毒品之傾向，由臺灣臺中地方法院檢察署檢
    察官分別於八十七年八月十日以八十七年度偵字第一三０九八號及八十七年十一
    月三十日以八十七年度偵字第二五二五０號不起訴處分確定。嗣於八十八年五月
    間，復因三犯施用第一級毒品海洛因犯行，經本院以八十八年度毒聲字第三三七
    二號裁定送強制戒治一年，嗣戒治處所認無繼續戒治之必要，檢具事證，由本院
    於八十九年三月二十一日以八十九年度毒聲字第一八三八號裁定停止戒治，所餘
    戒治期間，付保護管束；刑事處罰部分，並經臺灣臺中地方法院檢察署檢察官以
    八十八年度偵字第一二六０四號案件就施用毒品部分提起公訴，並經臺灣高等法
    院臺中分院於八十八年十二月三十日以八十八年度上訴字第二六四二號判處有期
    徒刑一年確定。詎甲○○於強治戒治付保護管束期間內，仍不知悔改，復基於施
    用第一級毒品之概括犯意，自八十九年四月中旬起至同年九月二十二日止，在台
    中市○區○○街十號九樓之三居所，連續每隔三至五小時，即將海洛因少許置於
    針筒中，再摻水注射方式，連續施用海洛因多次；另復基於施用第二級毒品之概
    括犯意，於上述期間、地點，連續將安非他命少許置於玻璃吸食器內，以火加熱
    燒烤，使產生白煙，再以口鼻吸入煙氣之方式，連續非法吸用第二級毒品安非他
    命多次。嗣於八十九年四月二十六日零時三十分許，始在台中市○○○路一一九
    號為警查獲；另於八十九年九月二十一日二十二時十分許，在台中市○區○○街
    一一二號戶籍地，為警查獲案外人「潘柏克」於同日攜帶至甲○○住處，擬販賣
    予甲○○之安非他命二包，合計重三十五．九公克（分別重三十．六公克；五．
    三公克）、含有安非他命之煙草四．五公克、海洛因十五包合計重四十九．八公
    克（海洛因十五包分別重十九．二公克；七公克；七．五公克；三．九公克；一
    ．八公克；一．二公克；二．０公克；一．０公克；一．三公克；一．二公克；
    ０．九公克；０．六公克；一．０公克；０．六公克；０．六公克）、勺子四支
    等物。又於八十九年九月二十二日二十時三十分許，在台中市○○○路與民族路
    口處，為警緝獲，並帶同警方至台中市○○街十號九樓之三居所內，查扣其所有
    之海洛因二包（分別重一．二公克；二．三公克）、摻有海洛因針筒一支、注射
    針筒二支及施用安非他命用之勺子一支、吸食器一組、空塑膠袋二十六個、磅秤
    一個等物。
二、案經臺灣臺中地方法院檢察署檢察官自動檢舉偵查起訴暨同署檢察官移送併案審
    理。
    理  由
一、右揭事實，業據被告甲○○坦承不諱，並有於前述台中市○○街十號九樓之三被
    告居所查獲之海洛因二包（分別重一．二公克；二．三公克）、摻有海洛因針筒
    一支、注射針筒二支及被告吸用安非他命所用之勺子一支、吸食器一組、空塑膠
    袋二十六個、磅秤一個等物扣案足資佐證；而扣案之海洛因二包（與案外人「潘
    柏克」所有海洛因十五包，一同送鑑定），經送法務部調查局鑑驗，確屬毒品海
    洛因，亦有法務部調查局電腦條碼000000000號鑑定通知書一份附卷足
    稽。此外，被告於八十九年四月二十六日為警查獲後所採尿液，經送台中市衛生
    局檢驗結果，確呈甲基安非他命及嗎啡陽性反應，亦有該局尿水檢驗報告書一紙
    附卷可稽，核與被告自白相符。又被告於八十七年間，曾因施用毒品案件，先後
    二次經送臺灣臺中看守所附設勒戒處所觀察、勒戒後，均認無繼續施用毒品之傾
    向，由臺灣臺中地方法院檢察署檢察官分別於八十七年八月十日以八十七年度偵
    字第一三０九八號及八十七年十一月三十日以八十七年度偵字第二五二五０號不
    起訴處分確定，其後被告又於八十八年五月間，三犯施用第一級毒品海洛因犯行
    ，經本院以八十八年度毒聲字第三三七二號裁定送強制戒治一年，嗣戒治處所認
    無繼續戒治之必要，檢具事證，由本院於八十九年三月二十一日以八十九年度毒
    聲字第一八三八號裁定停止戒治，所餘戒治期間付保護管束等情，亦有臺灣臺中
    地方法院檢察署刑案資料查註紀錄表及臺灣高等法院被告全國前案紀錄表在卷足
    憑。被告係經送強制戒治已屆滿三月，其成績經評定為合格，認無繼續戒治之必
    要，始經本院裁定停止戒治，付保護管束，足認被告經戒治後確已斷癮。因此，
    被告於保護管束期間再為本件施用第一、二級毒品之犯行，應係另行起意無訛，
    且被告此次在保護管束期間內，另行起意施用第一、二級毒品，亦非阻卻犯罪之
    事由（最高法院八十九年臺非字第九十號判決參照）。本件事證明確，被告三犯
    以上施用毒品犯行，洵堪認定。
二、核被告所為，係犯毒品危害防制條例第十條第一項之施用第一級毒品罪及同條第
    二項之施用第二級毒品罪。被告為施用第一、二級毒品，而分別持有毒品海洛因
    、安非他命之低度行為，應為其施用之高度行為所吸收，均不另論罪。又被告先
    後多次施用第一、二級毒品之犯行，均時間緊接，方法相同，觸犯構成要件相同
    之罪名，顯係基於概括之犯意反覆為之，各為連續犯，均應依刑法第五十六條之
    規定，以一罪論，並加重其刑。又被告連續施用第一級毒品罪與連續施用第二級
    毒品罪二罪之間，犯意各別，行為互殊，應予分論併罰。查被告於八十三年間，
    曾因違反麻醉藥品管理條例案件、竊盜案件，分別經法院判處有期徒刑二年十月
    、六月確定，其後合併執行，於八十六年三月十二日執行完畢，有臺灣臺中地方
    地方法院檢察署刑案資料查註紀錄表及臺灣高等法院被告全國前案紀錄表在卷可
    憑，其受有期徒刑執行完畢後，於五年內，再犯有期徒刑以上之本罪，為累犯，
    應依刑法第四十七條規定，遞加重其刑。爰審酌被告已有違反麻醉藥品管理條例
    前科，復因施用毒品犯行，經二次觀察、勒戒並送強制戒治，竟於保護管束期間
    內，每隔四至五小時之短暫期間，即再施用毒品，無視於毒品對於自身健康之戕
    害及國家對於杜絕毒品犯罪之禁令，惡性非輕等一切情狀，分別量處如主文所示
    之刑，並定其應執行之刑，以資懲儆。
三、又在台中市○○街十號九樓之三被告居所查扣之海洛因二包（分別重一．二公克
    ；二．三公克）及摻有海洛因之針筒一支，為第一級毒品或與海洛因已無法析離
    ，不論屬於犯人與否，應依毒品危害防制條例第十八條第一項前段規定沒收銷燬
    之；至注射針筒二支係被告所有，供施毒品海洛因所用之物，勺子一支、吸食器
    一組、空塑膠袋二十六個、磅秤一個等物品，亦係被告所有，供施用毒品安非他
    命所用之物，然非專供施用毒品之器具，爰依刑法第三十八條第一項第二款之規
    定，併予宣告沒收。
四、另於八十九年九月二十一日二十二時十分許，在台中市○區○○街一一二號被告
    戶籍地所查獲之案外人「潘柏克」所有，攜帶至被告住處，擬販賣予被告甲○○
    之安非他命二包合計重三十五．九公克（分別重三十．六公克；五．三公克）、
    含有安非他命之煙草四．五公克、海洛因十五包，合計重四十九．八公克（海洛
    因十五包分別重十九．二公克；七公克；七．五公克；三．九公克；一．八公克
    ；一．二公克；二．０公克；一．０公克；一．三公克；一．二公克；０．九公
    克；０．六公克；一．０公克；０．六公克；０．六公克）、勺子四支等物，為
    「潘柏克」販賣毒品予被告之相關證物，業據被告陳明在卷，宜由檢察官另行分
    案偵查，並在該案中處理，較為妥適，爰不予宣告沒收，併予敘明。
據上論斷，應依刑事訴訟法第二百九十九條第一項前段，毒品危害防制條例第十條第
一項、第二項、第十八條第一項前段、第二十條第三項前段、刑法第十一條前段、第
五十六條、第四十七條、第三十八條第一項第二款、第五十一條第五款，判決如主文
。
中      華      民      國    八十九    年     十二     月    二十六    日
                                臺灣臺中地方法院刑事第六庭
                                        法  官    黃  峻  隆
右正本證明與原本無異。
如不服本判決，應於送達後十日內向本院提臺上訴狀(須附繕本)，上訴於臺灣高等
法院臺中分院。
                                        書記官
中      華      民      國    八十九    年     十二     月    二十七    日
附錄論罪科刑法條
毒品危害防制條例
第十條第一項：施用第一級毒品者，處六月以上五年以下有期徒刑。
第十條第二項：施用第二級毒品者，處三年以下有期徒刑。


司法院資訊處製作；財團法人民間司法改革基金會備份。
